【裁判字號】    90,簡上,79
【裁判日期】    901023
【裁判案由】    毒品危害防制條例
【裁判全文】
臺灣桃園地方法院刑事判決                            九十年度簡上字第七九號
    上  訴  人  臺灣桃園地方法院檢察署檢察官
    被      告  甲○○
右列上訴人因被告違反毒品危害防制條例案件，不服本院八十九年度桃簡字第一六二
五號中華民國八十九年十二月五日第一審判決（檢察官聲請簡易判決案號：八十九年
度毒偵字第五三一二號），提起上訴及移送併案審理（台灣桃園地方法院檢察署九十
年度毒偵緝字第十七號），本院管轄之第二審合議庭判決如左：
    主  文
原判決撤銷。
甲○○連續施用第二級毒品，處有期徒刑陸月，如易科罰金以佰元折算壹日。
扣案之第二級毒品安非他命壹包（毛重貳點壹公克）沒收銷燬之；扣案之吸食器貳組
均沒收。
    事  實
一、甲○○前因施用毒品案件，經台灣苗栗地方法院以八十九年度毒聲字第五０號裁
    定送觀察、勒戒後，認無繼續施用毒品傾向，由台灣苗栗地方法院檢察署檢察官
    於民國八十九年一月三十一日以八十九年度毒偵字第八七號不起訴處分確定，猶
    不知悔改，又基於施用第二級毒品安非他命之概括犯意，自八十九年四月初某日
    起至八十九年十月二日止，連續在其位於桃園縣楊梅鎮○○○路二八０巷九號居
    所及其友宋國平位於桃園縣龍潭鄉九龍村八鄰聯合新村一四五號住處，非法施用
    第二級毒品安非他命多次。為警分別於八十九年四月二十六日晚上八時許，在台
    北縣新莊市○○路○○街口旁停車場車內查獲；復於八十九年六月二十日下午二
    時許，在其前開居所為警查獲；再於八十九年十月二日下午二時四十五分許，在
    其友宋國平前開住處為警查獲，並扣得安非他命乙包（毛重二．一公克）及甲○
    ○所有供施用毒品之器具吸食器二組。嗣經台灣桃園地方法院檢察署檢察官聲請
    ，經本院以八十九年度毒聲字第六二五二號裁定送觀察、勒戒，認有繼續施用毒
    品之傾向。
二、案經桃園縣警察局桃園分局報請台灣桃園地方法院檢察署檢察官偵查起訴及併案
    審理。
    理  由
一、訊據被告甲○○對於右揭時、地施用第二級毒品之犯行業於本院九十年八月三十
    日、十月九日訊問時供承不諱，而被告於為警查獲後分別為警採取之尿液，經送
    鑑驗之結果，均呈甲基安非他命陽性反應，此有台北縣衛生局八十九年五月十五
    日北縣衛六字第二八五五四號尿液煙毒檢驗成績書、內政部警政署刑事警察局八
    十九年六月二十三日刑鑑字第八００六三號鑑驗通知書、桃園縣衛生局於八十九
    年十月二十日出具之不法藥物尿液檢定書各乙紙在卷足憑。此外復有安非他命乙
    包（毛重二．一公克）、吸食器二組扣案可資佐證。又被告前因施用毒品案件，
    經台灣苗栗地方法院以八十九年度毒聲字第五０號裁定送觀察、勒戒後，認無繼
    續施用毒品傾向，於八十九年一月三十一日經台灣苗栗地方法院檢察署檢察官以
    八十九年度毒偵字第八七號不起訴處分確定，復又因施用第二級毒品安非他命，
    經本院以八十九年度毒聲字第六二五二號裁定送觀察、勒戒，認有繼續施用毒品
    之傾向，再經本院於八十九年十月二十四日以八十九年度毒聲字第六七六三號裁
    定送強制戒治，有前開不起訴處分書、裁定、台灣桃園看守所附設觀察勒戒所八
    十九年十月十八日桃所澄衛勒字第０二一五０號函暨所附之有無繼續施用毒品傾
    向證明書及台灣桃園地方法院檢察署刑案資料查註紀錄表、台灣高等法院被告全
    國前案紀錄表可憑。故本件事證明確，被告犯行洵堪認定，應予依法論科。
二、核被告所為，係犯毒品危害防制條例第十條第二項之罪。被告施用第二級毒品前
    之持有第二級毒品行為（同條例第十一條第二項），本應以持有論，惟持有後進
    而施用，其持有之低度行為應被施用之高度行為所吸收，故不再論其非法持有第
    二級毒品罪。被告先後多次犯行，時間緊接，犯罪構成要件相同，顯係基於概括
    犯意為之，依連續犯規定應論以一罪，並依法加重其刑。檢察官就被告自八十九
    年四月初某日起至八十九年五月間某日止施用安非他命之犯行雖未起訴，惟該部
    分為起訴效力所及，基於審判不可分之原則，本院應併予審理。
三、原審據以論罪科刑，固非無見，惟就被告自八十九年四月初某日起至八十九年五
    月間某日止之施用第二級毒品犯行未及審酌，自有未洽，檢察官上訴意旨執此指
    摘原判決不當，為有理由，應由本院將原判決撤銷改判。爰審酌被告吸用安非他
    命期間之久暫及次數、其犯後坦承犯行、其施用毒品係自戕之行為，尚無害及他
    人等一切情狀，量處如主文所示之刑，並諭知易科罰金之折算標準，以資懲儆。
    另刑法第四十一條業經立法院於九十年一月四日修正通過，於九十年一月十日公
    布，而於九十年一月十二日施行，其乃將得以諭知易科罰金之範圍加以擴大，被
    告所犯之罪雖依舊法之規定本亦得以宣告易科罰金，然刑法第四十一條之法條文
    字既經修正，且亦多增列第二項，此乃原審法院所未及審查者，因之，本件易科
    罰金之折算標準之諭知當亦適用裁判時之新修正之刑法第四十一條第一項前段之
    規定，附此敘明。扣案之安非他命一包（毛重二．一公克），應依毒品危害防制
    條例第十八條第一項前段之規定，宣告沒收銷燬之。另扣案之吸食器二組，係被
    告所有供犯罪所用之物，業據其供陳在卷，爰依刑法第三十八條第一項第二款之
    規定宣告沒收。另被告於八十九年四月二十六日為警查獲時所扣得之安非他命一
    包（淨重０．一五公克）及吸食器一個，據被告所陳係同時被查獲之林享勳所有
    ，非伊所有，此外復查無其他証據足認係被告所有之物，故不另為沒收之諭知，
    併此敘明。
據上論斷，應依刑事訴訟法第四百五十五條之一第三項、第三百六十九條第一項前段
、第三百六十四條、第二百九十九條第一項前段，毒品危害防制條例第十條第二項、
第十八條第一項前段，刑法第十一條前段、第二條第一項前段、第五十六條、第四十
一條第一項前段、第三十八條第一項第二款，罰金罰鍰提高標準條例第二條，判決如
主文。
本案經檢察官陳美華到庭執行職務。
中      華      民      國    九十      年      十      月    二十三    日
                              臺灣桃園地方法院刑事第二庭
                                  審判長法  官   王  兆  飛
                                        法  官   李  桂  英
                                        法  官   林  恆  吉
右正本證明與原本無異。
不得上訴。
                                        書記官   邱  仲  騏
中      華      民      國    九十      年      十      月    二十五    日
附錄本案論罪科刑法條全文：
毒品危害防制條例第十條第二項：
施用第二級毒品者，處三年以下有期徒刑。


司法院資訊處製作；財團法人民間司法改革基金會備份。
